【裁判字號】    99,抗,374
【裁判日期】    990331
【裁判案由】    聲明異議
【裁判全文】
臺灣高等法院民事裁定                   99年度抗字第374號
抗  告  人  甲○○
上列抗告人與相對人丙○○間聲明異議事件，抗告人對於民國99
年1月27日臺灣板橋地方法院所為裁定（98年度事聲字第143號）
，提起抗告，本院裁定如下：
    主  文
抗告駁回
抗告訴訟費用由抗告人負擔。
    理  由
一、抗告意旨略以：伊於民國98年12月29日，始收受98年12月10
    日原法院98年度事聲字第143號裁定（下稱系爭裁定），即
    於99年1月8日寄出抗告狀，因郵局路程配送關係，或許原法
    院遲收到云云。
二、按提起抗告，應於裁定送達後十日之不變期間內為之。民事
    訴訟法第487條本文定有明文。而提起抗告，如逾抗告期間
    ，原法院應以裁定駁回之，此觀諸民事訴訟法第495條之1第
    1項、第442條第1項規定即明。又當事人經指定送達代收人
    向受訴法院陳明者，應向該代收人為送達。民事訴訟法第13
    3條亦有明定。復按，當事人如以租用之郵局專用信箱作為
    送達處所，並向法院陳明後，法院應向該郵局專用信箱為送
    達，並以應受送達文書到達該郵局專用信箱時為送達之時，
    且不因受送達人未至郵局開啟該專用信箱實際取出，或未依
    置於專用信箱內之通知單或通知牌所示向郵局領取郵件而有
    不同。
三、經查：
（一）抗告人於原法院陳明指定送達代收人為乙○○，送達處所
      為臺北市郵政67-533號等情（見原法院卷第5頁），是揆
      諸上開法條及說明意旨，原法院向乙○○之上開郵政信箱
      送達系爭裁定，自屬合法，且以系爭裁定到達乙○○之郵
      政信箱時，為系爭裁定送達之時。
（二）系爭裁定業於98年12月20日送達乙○○之臺北市郵政67-5
      33號信箱，有送達證書附卷可稽（見原法院卷第14頁）。
      乃抗告人遲至99年1月11日始提出書狀聲明不服（見原法
      院卷第16頁），而對系爭裁定為抗告，顯逾系爭裁定送達
      後10日之不變期間，其抗告為不合法，甚為明顯。
（三）至原法院另以臺北市○○路18巷7號為送達處所，向抗告
      人送達系爭裁定（見原法院卷第13頁），對系爭裁定業於
      98年12月20日發生送達抗告人之效力，不生影響，併此指
      明。
四、綜上所述，原法院以抗告人對系爭裁定提起抗告，已逾抗告
    期間，其抗告為不合法，而裁定駁回其抗告，於法並無不合
    。抗告人以上開陳詞，據以對於99年1月27日之原法院裁定
    聲明不服，提起抗告，為無理由，應予駁回。
五、據上論結，本件抗告為無理由，爰裁定如主文。
中    華    民    國    99    年    3    月    31     日
                  民事第五庭
                        審判長法  官  李錦美
                              法  官  黃雯惠
                              法  官  鍾任賜
正本係照原本作成。
本裁定除以適用法規顯有錯誤為理由外，不得再抗告。如提起再
抗告，應於收受後10日內委任律師為代理人向本院提出再抗告狀
。並繳納再抗告費新台幣１千元。
中    華    民    國    99    年    3    月    31     日

                              書記官  吳金來

司法院資訊處製作；財團法人民間司法改革基金會備份。
